臺灣高等法院刑事裁定　　　　　　　　 96年度聲再字第211號
再審聲請人　臺灣高等法院檢察署檢察官
受　判決人
即　被　告　甲○○
上列聲請人因受判決人殺人等案件，對於本院95年度上更(二)字第
646 號，中華民國95年11月21日第二審確定判決（臺灣臺北地方
法院90年度訴字第391號，起訴案號：臺灣臺北地方法院檢察署
90年度偵字第4378號），聲請再審，本院裁定如下：
    主  文
再審之聲請駁回。
    理  由
一、聲請意旨以：
  (一)原審法院對被告甲○○於事發當天21時21分20秒曾撥打長達
    45秒之電話一通此客觀新事證，不及斟酌調查，為刑事訴訟
    第422條第2款「發現確實之新證據」且「足認其應受重刑判
    決」之犯罪事實，故依據本條規定聲請再審。按原審法院僅
    以被告係依主觀感覺說明時間歷程，與實際時間歷程本有差
    別為理由，推斷被告有充足時間供SM行為後睡眠，對於被告
    事發當天21時21分20秒撥打電話此一原審存在之確實新證據
    不及斟酌：1.按刑事訴訟法第422條第2款規定：「有罪之判
    決確定後，有受無罪或輕於相當之刑之判決，而於訴訟上或
    訴訟外自白，或發現確實之新證據，足認其應受有罪或重刑
    判決之犯罪事實者為受判決人之不利益得聲請再審。」；復
    按民國85年台抗字第308號：「…所謂發見確實之新證據，
    係指該證據於事實審法院判決前已經存在，為法院、當事人
    所不知，不及調查斟酌，至其後始行發見，且就證據本身形
    式上觀察，固不以絕對不須經過調查程序為條件，但必須顯
    然可認為足以動搖原有罪確定判決，而為受判決人無罪、免
    訴、免刑或輕於原判決所認罪名之判決者為限。」（聲證一
    ），因此所發現之證據如係審判當時存在而發現在後，且顯
    然可認足以動搖原有罪確定判決者，為刑事訴訟法第422條
    第2款所稱發現確實之新證據。2.被告甲○○於事發當天（9
    0 年2月3日）21時21分20秒以「00 00-0 000」電話撥至「
    00 00-0000」電話，通話時間為45秒，足證被告甲○○當時
    至為清醒，與被告所稱因過度疲勞而昏睡致無力為林志浩取
    出至於鼻內之棉花或移除膠帶之情事相互矛盾，原審法院未
    發現此一通話記錄，係為審判當時存在而發現在後之確實新
    證據，據以聲請再審：(1)本件被告甲○○供稱案發當日家中
    僅有其一人在家，有原審90年5月20日（聲證二第5頁）、同
    5 月28日（聲證三第4頁）筆錄及同年3月3日警訊筆錄（聲
    證四第2頁）可稽，合先敘明。(2)查被告家中電話（0000-00
    00）於事發當日21時21分20秒與廖阿發於南昌路開設店舖電
    話（0000-0000）通聯45秒，此有被告家中通聯記錄可證（
    聲證五），當時既然僅有被告一人在家，該電話必為被告甲
    ○○所撥出，是以被告於當日21時21分20秒確屬清醒。揆諸
    被告與林志浩當日相約於19時45分在台北TT STATION，兩人
    到達台北市○○○路○段九十七號五樓時，應已達晚間20時
    餘，二人聊天約1小時始進行性愛，因此性愛時間可合理推
    論為21時餘。被告雖辯稱完成性愛後，隨即睡著，於睡醒後
    發現林志浩死亡而對其急救，惟20分鐘內完成窒息式性愛、
    睡眠、解除裝置及急救，於客觀上殊無可能，被告所辯洵不
    足採。(3)原審法院未發現被告甲○○於事發當天21時21分20
    秒以「0000-0000」電話撥至「0000-0000」通話時間45秒之
    電話，此一通話記錄足證被告甲○○當時至為清醒，足以推
    翻被告辯稱之完成性愛後，隨即睡著，於睡醒後發現林志浩
    死亡而對其急救之證詞，故以此審判當時存在而發現在後，
    且顯然可認足以動搖原有罪確定判決者，據以聲請再審所發
    現之證據，依刑事訴訟法第422條第2款提起再審。
  (二)原審法院對於證人施忠義於90年5月25日證稱，被告當天與
    其談話提及「不要被人家下藥」等影響判斷被告是否預謀殺
    人之客觀新事證，不及斟酌調查，為「發現確實之新證據」
    且「足認其有應受重刑判決」之犯罪事實，依據刑事訴訟法
    第422條第2項聲請再審。按原審法院認為被告去電施忠義、
    陳嘉偉等人，既已發現被害人林志浩死亡，則被告對外撥打
    電話，衡情可能是鎮靜後想對外尋求援助，惟撥打後說不出
    口云云，惟查：1.被告90年5月20日於原審表示：「我在10
    點23分58秒打電話給陳嘉偉時林志浩已死亡」（聲證二第7
    頁），足見被告甲○○於案發當時打電話給施忠義時，林志
    浩業已死亡，而證人施忠義90年5月25日於原審證稱：「他
    打電話給我時跟平常一樣，所以我就很含糊的跟他講，我跟
    他在電話中閒聊，我說看完電影要去朋友家，他就跟我開玩
    笑說不要被人下藥。（審判長問：依據通聯記錄，被告甲○
    ○於90年2月3日22時10分14秒與你通話後談兩百秒（提示偵
    卷67頁）？）是，那天是週末，我正在買電影票，我沒有很
    集中注意力在跟他聊天，並不是一直持續在聊天，我是去年
    五月跟他見過兩次面，一兩個月才會跟他連絡一次。（審判
    長問：當時有無跟他談他發生何狀況？）沒有，當時我們只
    是一般的閒聊，沒有談什麼特別的事，我掛完電話後我就去
    看電影。」（聲證八第3、4頁）足證被告甲○○打電話給施
    忠義時，尚可與人閒聊及開玩笑，並無驚慌失措之情事，與
    台北榮總對被告精神鑑定報告認定「壓力承受度低，遇到困
    難易以逃避方式因應」（聲證九第十點）等狀況不符，可見
    被告對於林志浩死亡結果之發生並不意外，足證被告確係出
    於故意甚至預謀殺害林志浩。2.尤有進者，依通常經驗法則
    以觀，行為人對於發生未久之事，如與他人談話時發現雷同
    之情境，其第一時間之回應通常會反應先前發生之情境，由
    施忠義於原審證稱「他打電話給我時跟平常一樣，所以我就
    很含糊的跟他講，我跟他在電話中閒聊，我說看完電影要去
    朋友家，他就跟我開玩笑說不要被人下藥。」之上開證言，
    本件被告在案發晚上於施忠義向被告甲○○提及要去某人家
    裡時，隨即告知以「不要被人下藥」等語，依前述經驗法則
    並輔以林志浩隨身攜帶的水壺於發現時仍是滿的，未曾飲用
    ，可知林志浩體內之Diazepam必為甲○○乘隙使林志浩服用
    ，且林志浩體內之Diazepam濃度依照民國94年12月30日法醫
    理字第0940005321號函「…應係服用後約1小時左右…」（
    聲證十），與甲○○於90年3月12日訊問筆錄陳稱「... 到
    了我五樓頂臥房…我們之間曾有聊過天…記得蠻久的，差不
    多有一小時…」（聲證十一第3頁）相符，上情益徵林志浩
    自始即無意願與被告甲○○發生性行為，以致被告對林志浩
    施以安眠藥劑。3.原審法院對於被告案發後去電施忠義、陳
    嘉偉行為，認可能是鎮靜後想對外尋求援助，惟撥打後說不
    出口而已，惟原審法院不知被告甲○○與施忠義談話時提及
    「不要被人家下藥」等客觀新事證不及斟酌調查，至原審法
    院就被告有無殺人故意，甚至有無預謀殺人判斷錯誤：(1)林
    志浩平時未服用Diazepam，體內之Diazepam濃度依照民國94
    年12月30日法醫理字第0940005321號函「…（四）林志浩血
    液中Diazepam濃度…依據上述國外文獻應係服用後約1小時
    左右」（聲證十），揆諸被告供稱二人見面後先聊天約一小
    時，再進行性虐待等情，Diazepam必為甲○○於聊天過程乘
    隙使林志浩服用，復以證人施忠義證稱當天被告於林志浩死
    後與其聊天內容曾提及「小心不要被下藥」等語，足徵被告
    係對無意願與被告甲○○發生性行為之林志浩施以安眠藥劑
    。且依據本法醫理字第0940005321號函，「依Diazepam藥理
    反應研判，可能還處於感覺舒服、精神放鬆及稍有睡意之狀
    態…但因藥物產生之生理作用會因個人體質、服用劑量、服
    用頻率及是否為習慣性服用而有所不同…」（聲證十），姑
    不論林志浩平時未服用Diazepam對藥效反應應較明顯，易達
    昏睡狀態，被告甲○○利用林志浩服用藥物後無力抵抗情形
    ，以違反其意願之方式行SM窒息式性愛，雖因林志浩處於昏
    睡或有睡意之狀態導致四肢無掙扎傷痕，惟由北檢銘生90年
    相92字第05481號鑑定報告顯示：林志浩肛門有1.5公分x0.5
    公分擦挫傷之流血現象（聲證十二），益徵被告甲○○乃以
    強暴凌辱之方式對待死者，始會在被告肛門內外皆有塗抹K-
    Y軟膏之情況下（聲證十三第四（一））仍造成擦挫傷流血
    現象，被告辯稱雙方合意進行性虐待云云，實不足採。(2)甲
    ○○之行為造成林志浩死亡結果之風險，負有防止其死亡結
    果之義務：被告甲○○對無意願與被告發生性行為之林志浩
    施以安眠藥劑又以棉花塞住鼻子、以膠帶貼住嘴部、以塑膠
    袋套住頭部並將四肢以大字型綁在床上無法自救可能的方式
    進行窒息式SM性愛行為，客觀上顯已製造林志浩缺氧導致死
    亡結果之高度風險，依刑法15條第2項負有防止其死亡發生
    之義務。(3)被告有能力防止林志浩死亡結果而不為，應與殺
    人罪同視：依照被告甲○○於90年5月11日審判中供稱：「
    （你在射精及性行為的當時林志浩身體有無掙扎動作？）他
    身體有動，都是作那些事情發出的聲音，做完後他還有呻吟
    聲音……（你自己本身有無作清理）我意志不太清楚，我很
    累坐在旁邊，我很暈，我們雙方都沒有做清理，我只記得射
    精後我就坐在旁邊休息，接著我就睡著了。」（聲證十四第
    8、9頁）被告於完事後僅坐在旁邊休息，完全不理會林志浩
    之狀況，然而甲○○於此過程居於完全支配地位，只要適時
    解除罩住林志浩頭之塑膠袋或撕去封住口鼻之膠帶或取出鼻
    腔內之棉花或解開束縛手部之布條等任一方法，即能輕易防
    止死亡結果，詎其竟漠不關心，且客觀上亦無不能之情況，
    依刑法第15條第1項規定，其法律上評價與積極殺人行為同
    視。(4)被告甲○○主觀上對林志浩之死亡結果至少有殺人之
    未必故意，或甚係基於預謀而殺林志浩：被告甲○○對無意
    願與其發生性行為之林志浩施以安眠藥劑後，復以棉花塞住
    鼻子、以膠帶貼住嘴部、以塑膠袋套住頭部並將四肢以大字
    型綁在床上無法自救可能的方式進行窒息式SM性愛行為，構
    成林志浩呼吸上之重重阻礙，其客觀上致命之危險甚明，為
    一般人所能輕易預見。又查甲○○供稱平時有蒐集棉花、布
    條、膠帶、塑膠袋、KY軟膏、保險套等助性工具之習慣，且
    對SM性行為不陌生，可見甲○○對其行為可能發生之危險，
    較一般人有更高預見能力。被告甲○○對其行為可能導致林
    志浩死亡有預見能力，且此死亡結果並不違背其本意，主觀
    上至少有殺人之未必故意。另由被告甲○○於網路聊天時運
    用他人帳號而不以自己帳號連線（聲證十五第3頁），可知
    被告有殺人之預謀，另林志浩身上、棄屍用之行李箱及林志
    浩隨身物品、背包等皆未發現被告甲○○所殘留之痕跡，且
    揆諸被告於90年3月12日偵訊時供稱：「（旅行箱上為何採
    不到你的指紋？）…我一直戴著手套」，此等案發後異常冷
    靜處理屍體之情與被告經榮民總醫院鑑定報告結果「十、…
    二、人格衡鑑：…壓力承受度低，遇到困難以逃避之方式因
    應…」（聲證九第十點）不相符，益徵被告有預謀殺害林志
    浩。無論甲○○被告係基於林志浩是否會因施用安眠藥後所
    為窒息式性愛而死亡，該死亡結果之發生不違背其本意，或
    是依照其預謀而進行殺害林志浩之行為，主觀上皆具備殺人
    故意。(5)被告甲○○明知其客觀上製造林志浩高度死亡危險
    ，仍怠於防止結果之發生，實已具備殺人之故意：按刑法第
    13條第2項：「行為人對於構成犯罪之事實，預見其發生而
    其發生並不違背其本意者，以故意論。」，本案即使未能證
    明甲○○明知並有意使林志浩死亡結果發生，惟就客觀推論
    ，甲○○對林志浩性虐待之方法有極高的窒息風險，其危險
    性為一般人所能預見，於被告亦無不同，惟被告甲○○滿足
    性慾後，竟只坐在旁邊休息，任由被施以安眠藥劑、被棉花
    塞住鼻子、被貼住嘴部、被塑膠袋套住頭部且四肢被綁住無
    自救可能的林志浩在其身旁死去，當時甲○○僅需揭去加諸
    林志浩身上任一措施，即能輕易挽救林志浩之生命，然甲○
    ○卻什麼都未做，顯然對林志浩死亡之結果採放任態度，主
    觀上顯已符合刑法第13條第2項之故意要件。(6)原審法院不
    知被告甲○○與施忠義談話時提及「不要被人家下藥」等客
    觀新事證不及斟酌調查，至原審法院就被告有無殺人故意判
    斷錯誤。由被告當日與證人施忠義交談時特別提醒「小心不
    要被人下藥」之玩笑話，參酌行為人對於發生未久之事，如
    與他人談話時發現雷同之情境，其第一時間之回應通常會反
    應先前發生之情境一般經驗法則，被告甲○○係對無意願與
    被告發生性行為之林志浩施以安眠藥劑。被告復以棉花塞住
    鼻子、以透氣膠帶貼住嘴部、以塑膠袋套住頭部並將四肢以
    大字型綁在床上無法自救可能的方式進行窒息式SM性愛行為
    ，客觀上已製造林志浩缺氧導致死亡結果之高度風險，且被
    告有能力防止林志浩死亡結果而不為，僅坐在旁邊休息，另
    主觀上被告甲○○明知施用安眠藥、四肢被綁、頭套塑膠袋
    有導致林志浩窒息而死的可能，仍放任死亡結果之發生，可
    見被告確有殺人之故意，原審法院對此審判當時存在而發現
    在後，且顯然可認足以動搖原有罪確定判決之證據不查，自
    屬刑事訴訟第422條第2款之「確實之新證據」，得據以聲請
    再審。
  (三)綜上所述，原判決對於前述足以動搖原確定判決，使其應受
    重於原判決認定罪名之不利證據，疏未注意審酌，自得依刑
    事訴訟法第422條第2款規定，以發現確實之新證據，足認有
    應受重刑判決之犯罪事實，為受判決人之不利益而聲請再審
    。
二、按受無罪或輕於相當之刑之判決確定後，發見確實之新證據
    ，足認其有應受有重刑判決之犯罪事實者，為受判決人之不
    利益，得聲請再審，固為刑事訴訟法第四百二十二條第二款
    所明定。惟所稱「發見確實之新證據」，指具有嶄新性（新
    規性）及顯著性（確實性）之證據，亦即指最後事實審法院
    判決當時已經存在或審判當時不及調查審酌之證據，至其後
    始發見者；且就該證據連同原確定判決中認定事實存在之積
    極證據與相反之消極證據全體予以觀察，經自由證明程序，
    顯然可認為足以動搖原確定判決之事實基礎而改為更不利之
    判決者而言，最高法院九十年台抗字第一六八號裁定可資參
    照；又就證據本身形式上觀察，固不以絕對不須經過調查程
    序為條件，但必須顯然可認為足以動搖原無罪確定判決，足
    認受判決人有應受有罪判決之犯罪事實者為限。此受理聲請
    再審之最後事實審法院，應就聲請再審理由之所謂「新證據
    」，是否具備事實審判決前已經存在，為法院、當事人所不
    知，事後方行發見之「嶄新性」，及顯然可認足以動搖原無
    罪確定判決之「顯然性」二要件，加以審查，為判斷應否准
    予開始再審之準據。
三、經查：
  (一)本院九十五年上更(二)字第六四六號刑事判決認定受判決人即
    被告甲○○係利用不知情之陳光華使用之中華電信fish00 2
    帳號撥接上網進入SM聊天室後方與死者林志浩認識，進而與
    林志浩相約見面之事實，業據證人陳光華於偵查中之證詞相
    符，並有林志浩所使用之個人電腦覽瀏器歷史紀錄檔（偵查
    卷(1)第33頁至35頁）、撥接至國立臺北大學電腦畫面（偵查
    卷(2)第16頁至22頁）、林志浩使用電腦光碟備份一片、中華
    電信fi sh002帳號撥接並配賦節點紀錄（偵查卷(1)第45頁至
    50 頁）、查詢電話用戶資料通知單（偵查卷(1)第51頁）、
    甲○○及林志浩住處電話通聯紀錄（偵查卷(1)第53頁、第54
    頁）、國立臺北大學資訊中心電話記錄可稽（偵查卷(1)第13
    9頁），復有證人即HTTP://hi1069.com網站管理者蔡承峰所
    提供SM聊天室對話資料（偵查卷(1)第36頁至41頁）附卷足參
    。且臺灣臺北地方法院檢察署檢察官會同法醫師勘驗死者林
    志浩之屍體之結果為「一、一般勘驗，、屍身所附衣物狀
    況：全身赤裸、陳屍行李箱、頭用男內褲套住。二、局部勘
    驗，…、臉部微呈黏貼痕，下唇呈瘀青微腫脹。鼻血水流
    出。…、肛門有血流出，肛門口擴大狀，採取檢體送驗。
    …」。死者林志浩經法醫解剖鑑定，屍身長171公分、體重
    約55公斤，顏面有血染，經清洗後未發現有任何外傷。眼球
    混濁、眼結膜淤血。耳、鼻、口無異常，無外傷。頸部、胸
    部、腹部、四肢各處之皮膚無外傷，但呈著明之皮下氣腫，
    陰囊及陰莖也異常氣腫。死後變化著明，肺呈重度肺水腫。
    陰莖棉棒有精斑反應。毒物化驗除血中、膽汁、胃內容物有
    鎮靜安眠藥物diazepam外，其他無特殊異常，研判生前曾服
    用安眠鎮靜藥物，亟可能為窒息死亡（相驗卷第83頁至87頁
    ）。而法務部法醫研究所再於94年12月30日以法醫理字第09
    40005321號函復本院更 (一)審，其研判意見略為：林志浩
    血液中Diazepam濃度為0.16Ug/mL遠低於胃內容物1.47pg/mL
    ，依上述國外文獻研判應係服用後約1小時左右，還處於胃
    部吸收藥物狀態，依Diazepam藥理反應研判，可能還處於感
    覺舒服、精神放鬆及稍有睡意之狀態，但不致於產生昏迷或
    睡眠狀態。此外，並有被告所有供棄屍所用之「NEWYORK」
    牌黑色旅行箱一只、旅行箱提把一個，及內褲一條扣案可證
    ，及電話通聯紀錄（偵查卷(1)第55頁、偵查卷(2)第十頁）、
    勘驗筆錄、臺灣臺北地方法院檢察署相驗屍體證明書、驗斷
    書、屍體照片、法務部法醫研究所（90）法醫所醫鑑字第01
    54號鑑定書（相字卷第82頁以下），及內政部警政署刑事警
    察局90年2月26日刑鑑字第10060號鑑驗通知書、90年3月19
    日（90）刑醫字第25389號鑑檢書在卷可稽。再參酌被告甲
    ○○與被害人林志浩網路通訊記錄、相約見面及偕同前往被
    告甲○○住處等過程，顯均乏任何證據可認被害人林志浩為
    上開SM行為，係遭強迫所為，則被告甲○○堅稱上開SM行為
    係經雙方協議後所為等語，仍堪採信。且依行政院國軍退除
    役官兵輔導委員會台北榮民總醫院90年9月27日北總內字
    第09236號函稱，RUSH成分為亞硝酸戊酯，是一種揮發性液
    體，其作用並不會引起暫時性失憶。又依同院被告精神狀況
    鑑定書則表示：「‧‧‧根據廖員（即被告）之陳述，廖員
    在進行性行為間使用較大量RUSH，若廖員所述屬實，且若其
    所使用之RUSH為文獻上所提到"alkylnitrites "類藥物，據
    文獻記載此類藥物有可能造成頭痛、頭暈、嗜睡等副作用，
    因此是有可能使廖員出現短暫之嗜睡現象，或中樞神經抑制
    作用，影響意識的清醒程度，致其無法立即察覺死者狀態」
    等語，且人類身體之疲累狀況，應視當日活動、睡眠等生理
    狀況而定，而本件被告甲○○復從事約1小時左右SM行為，
    身心均處於興奮狀態，一旦事畢後，更易形成巨大之疲累感
    ，則被告甲○○稱因此恍惚昏睡等語，尚非悖於情理。至被
    告甲○○於當日22時10分14秒以其00000000 00號行動電話
    去電施忠義之0000000000號行動電話，而其與施忠義通話時
    ，神智清醒、正常，談話內容尚提及甲○○服用FM2沒有感
    覺及其他一般瑣碎之事，固據證人施忠義於警訊及原審審理
    中證述屬實（偵查卷(1)第99頁至第101頁及原審卷第189頁）
    ，且被告甲○○復於同日22時23分58秒以其住宅電話去電陳
    嘉偉之0000 000000號行動電話，有各該通聯紀錄（偵查卷
    (1)第55頁、第67頁及(2)第10頁）在卷可稽，惟被告甲○○此
    時既已發覺被害人林志浩死亡，受此驚嚇、衝擊神智當會乍
    然清醒，又參以被告甲○○事後棄屍滅跡之各項舉措，則被
    告甲○○案發後先後撥打電話施忠義、陳嘉偉，衡情即可能
    為鎮靜後想向外尋求援助，惟撥打電話後卻說不出口而已。
    基上理由，原確定判決參酌被告甲○○與被害人林志浩均上
    網尋找SM對象而合意見面，甚至兩人偕同前往被告甲○○住
    處等過程，均無被害人林志浩係遭強迫之事證。又依被害人
    林志浩死亡時身上所殘留之藥物，期間應無至昏迷、昏睡等
    喪失意識情狀，復無因抵抗、掙扎他人強制侵害所導致體表
    外傷之痕跡，則被告甲○○辯稱上開SM行為係經雙方協議後
    所為等語，尚堪採信，故此均難認被告甲○○原有故意殺人
    或主觀上對於林志浩死亡之結果有所預見，仍聽任其發生之
    犯意（間接故意）。又被告甲○○與被害人林志浩間雖協議
    採取套住口鼻之方法為性虐待行為以尋求刺激快感，然此長
    時間極易造成被害人林志浩因缺氧導致窒息死亡，且被害人
    林志浩四肢被綑縛後亦欠缺自救之能力，則渠等所為上開SM
    行為，固具相當危險性，然被告甲○○若能隨時警覺注意被
    害人林志浩呼吸狀態，當亦可保安全無虞，惟被告甲○○竟
    輕忽此危險性及RUSH、長時間SM行為所造成疲累之效果，致
    未注意於性虐待行為結束後即將被害人林志浩四肢鬆綁，及
    為其取下罩於口鼻之塑膠袋、棉花及透氣膠帶等物，致被害
    人林志浩終因長時間呼吸塑膠袋內有限之氧氣，迄氧氣耗盡
    後窒息死亡，自應令負過失致死之責等情。業經本院95年度
    上更(二)第646號原確定判決於理由中詳細論述，就其辯解及
    不採之證據者，並於理由內詳細指駁（參見原確定判決）。
  (二)查被告家中之通聯紀錄係原確定判決當時已經存在（詳見原
    確定判決上更(一)字第778號卷告訴代理人羅明通、王子文律
    師95年4月19日補充告訴理由狀第3頁及告證一）且經原確定
    判決調查審酌之證據，此證據並不符「嶄新性」之要件，且
    縱認被告家中電話（00000000）於案發當天晚上21時21分20
    秒有與廖阿發於台北市○○路所開設店舖（西服店）通聯45
    秒短暫通聯之紀錄，且縱認該電話為被告與對方通聯者，該
    通聯紀錄僅有短暫之45秒，尚難執以推翻原確定判決綜合卷
    內事證所為原確定判決事實之認定，應不具有顯然可認為足
    以動搖原確定判決之事實基礎而改為更不利之判決之「顯著
    性」。而證人施忠義90年5月25日於原審所證：「他打電話
    給我時跟平常一樣，所以我就很含糊的跟他講，我跟他在電
    話中閒聊，我說看完電影要去朋友家，他就跟我開玩笑說不
    要被人下藥。」等語，及被告甲○○於當日22時10分14秒以
    其0000000000號行動電話去電施忠義之0000000000號行動電
    話之通聯紀錄（偵查卷(1)第55頁、第67頁及(2)第10頁），亦
    均經原確定判決予以審酌，並於理由中敘明被告與施忠義通
    話時，神智清醒、正常，談話內容尚提及甲○○服用FM2沒
    有感覺及其他一般瑣碎之事，已據證人施忠義於警訊及原審
    審理中證述屬實（偵查卷(1)第99頁至第101頁及原審卷第189
    頁），認被告甲○○此時既已發覺被害人林志浩死亡，受此
    驚嚇、衝擊神智當會乍然清醒，又參以被告甲○○事後棄屍
    滅跡之各項舉措，則被告甲○○案發後先後撥打電話施忠義
    、陳嘉偉，衡情即可能為鎮靜後想向外尋求援助，惟撥打電
    話後卻說不出口而已等情，此項證據均非事實審判決前已經
    存在，為法院、當事人所不知，事後方行發見之「嶄新性」
    之證據，及顯然可認足以動搖原無罪確定判決之「顯然性」
    等准予開始再審之要件之新事實新證據。聲請意旨所舉之受
    判決人與廖阿發所開設之店舖之45秒通聯紀錄及受判決人與
    證人施忠義等人之談話內容，均非所謂新事實、新證據，相
    關證言均業經原確定判決審酌，因而認定受判決人並非預謀
    殺人，亦無不確定之殺人故意，且按為受判決之不利益聲請
    再審之事由，依刑事訴訟法第四百二十二條規定「有罪、無
    罪、免訴或不受理之判決確定後，有左列情形之一者，為受
    判決人之不利益，得聲請再審：一有第四百二十條第一款、
    第二款、第四款或第五款之情形者。二受無罪或輕於相當之
    刑之判決，而於訴訟上或訴訟外自白，或發現確實之新證據
    ，足認其有應受有罪或重刑判決之犯罪事實者。三受免訴或
    不受理之判決，而於訴訟上或訴訟外自述，或發見確實之新
    證據，足認其並無免訴或不受理之原因者。」，所謂不及斟
    酌調查，並非所謂足認受判決人應受重刑判決，「發現確實
    之新證據」，並非刑事訴訟法再審章所列之再審事由。綜上
    所述，本件檢察官所舉聲請再審之理由，核與上引法條所定
    無一相符，再審難認有理由，應予駁回。
據上論斷，應依刑事訴訟法第434條第1項，裁定如主文。
中　　華　　民　　國　　96　　年　　6 　　月　　13　　日
　　　　　　　　　刑事第五庭  審判長法　官  吳  敦
　　　　　　　　　　　　　　　　　  法　官  陳祐治
　　　　　　　　　　　　　　　　　  法　官  吳啟民
以上正本證明與原本無異。
如不服本裁定，應於收受送達後五日內向本院提出抗告狀。
                                    書記官  江采廷
中　　華　　民　　國　　96　　年　　6 　　月　　15　　日
